

Juan José Eusebio Rodríguez

Ensenada, Baja California, México

Inicie en la programación a una edad temprana, teniendo mi primer trabajo a los 16 años, a día de hoy cuento con 4 años de experiencia en diversas áreas del desarrollo de software abarcando desde front-end con ionic, react, angular, javascript, typescript, css3 y bootstrap, hasta un poco de back-end con php, laravel, java, sql, mysql y sqlite, apenas tengo 20 años y espero con ansias poder colaborar con ustedes.

CONTACTO:

TELÉFONO:

+52 646 289 5421

CORREO ELECTRÓNICO: juanerpgr@gmail.com

GitHub:

https://github.com/AresNative

LINKEDIN:

https://www.linkedin.com/in/juan-jos%C3%A9-eusebi-rodriguez-a6aaa8278/

EDUCACIÓN

CECyTE agosto 2017 - junio 2020

Graduado como técnico programador, con especialidad en programación orientada a objetos y estructura de datos.

UTEL enero 2022 - Hoy

Estoy estudiando la carrera de ingeniería en sistemas computacionales ya con la mitad de la carrera avanzada.

EXPERIENCIA LABORAL

Factory 1

programador jr. marzo 2019 – diciembre 2020

Me encargue de desarrollar módulos para el control de calidad, reportes de rendimiento, reportes de errores y checadores, esto realizado en PHP, JS, JQuery y MySQL.

Momoxpam

desarrollador móvil abril 2021 - junio 2021

Realicé una aplicación para el registro de medicamentos en existencia y que los clientes pudieran pedirlos a domicilio, esto en lonic – Angualr como una PWA para que los empleados pudieran verlo como página web.

Lennken Group

Desarrollador Ionic agosto 2021 - mayo 2023

Me encargué de la adaptación y renovación de aplicaciones para dispositivos actuales, esto realizado en Ionic-React, LiteSQL, Firebase y servicios api.

APTITUDES

- JavaScript
- React
- Angular (Básico)
- TypeScript
- Ajax
- Ionic
- PHP
- Redux

- MySQL
- Redux
- CSS
- SCSS
- Firebase
- Laravel (Básico)
- Java (Básico)
- SQL